高雄高等行政法院裁定
111年度交上字第79號
上 訴 人  黃秋桂                                  
被上訴人  高雄市政府交通局

代 表 人  張淑娟            
上列當事人間交通裁決事件，上訴人對於中華民國111年8月11日
臺灣橋頭地方法院111年度交字第44號行政訴訟判決，提起上訴
，本院裁定如下：
    主  文
一、上訴駁回。
二、上訴審訴訟費用新臺幣750元由上訴人負擔。
    理　由
一、按對於交通裁決事件之裁判提起上訴者，非以原裁判違背法
    令為理由，不得為之，並應於上訴理由中表明下列事由之一
    ，提出於原地方法院行政訴訟庭為之：一、原裁判所違背之
    法令及其具體內容。二、依訴訟資料可認為原裁判有違背法
    令之具體事實，行政訴訟法第237條之9第2項準用第235條第
    2項及第236條之1規定甚明。次按「判決不適用法規或適用
    不當者，為違背法令。有下列各款情形之一者，其判決當然
    違背法令：一、判決法院之組織不合法。二、依法律或裁判
    應迴避之法官參與裁判。三、行政法院於審判權之有無辨別
    不當或違背專屬管轄之規定。但其他法律別有規定者，從其
    規定。四、當事人於訴訟未經合法代理或代表。五、違背言
    詞辯論公開之規定。六、判決不備理由或理由矛盾。」「上
    訴不合法者，最高行政法院應以裁定駁回之。」行政訴訟法
    第237條之9第2項準用第236條之2第3項再準用第243條及第2
    49條第1項前段亦分別定有明文。綜上規定可知，交通裁決
    事件之上訴，須以原判決違背法令為理由，並應於上訴理由
    中具體表明原判決有何合於行政訴訟法第237條之9第2項準
    用第236條之2第3項再準用第243條第1項及第2項所列各款之
    事實，此為上訴之合法要件。上訴狀或理由書如未依此項方
    法表明，或其所表明者與上開法條規定不合時，即難認為已
    對交通裁決事件訴訟程序判決之違背法令有具體之指摘，其
    上訴自難認為合法，應予駁回。
二、上訴人於民國110年11月19日15時10分許，駕駛車牌號碼000
    -0000號自用小客車（下稱系爭車輛）行至國道一號南向335
    .1公里處，因有「汽車行駛於高速公路汽車駕駛人未依規定
    繫安全帶」交通違規，經內政部警政署國道公路警察局第八
    公路警察大隊（下稱舉發機關）警員依採證照片，填掣國道
    警交字第ZDC374184號舉發違反道路交通管理事件通知單逕
    行舉發。上訴人不服提出陳述，經舉發機關函復查無違誤後
    仍不服而申請裁決，復經被上訴人依道路交通管理處罰條例
    第31條第2項暨違反道路交通管理事件統一裁罰基準及處理
    細則第45條規定規定開立高市交裁字第32-ZDC374184號裁決
    書裁處上訴人罰鍰新臺幣（下同）3,000元。上訴人不服，
    提起行政訴訟，經臺灣高雄地方法院111年度交字第44號行
    政訴訟判決駁回，上訴人仍不服，遂提起本件上訴。　
三、上訴意旨略以：上訴人所駕駛系爭車輛之安全帶上，裝有藍
    色護套，而上訴人遭檢舉當天正巧穿著藍色上衣，此為舉發
    照片未有明顯安全帶色塊陰影的理由，上訴人於當日實有依
    規定繫安全帶，原判決及原處分就事實的認定實有違誤；縱
    因照片模糊而認違規事實處於真為不明的狀態，仍應由被上
    訴人負擔舉證不利之責任等語。
四、經核上訴人前揭上訴理由，無非係就原審所為證據取捨及事
    實認定之職權行使指摘為不當，而未具體指明原判決有何不
    適用法規或適用法規不當之情形並揭示該法規之條項或其內
    容，及合於行政訴訟法第237條之9第2項準用第236條之2第3
    項、第243條第2項所列各款之具體事實，自難認其對原判決
    之如何違背法令已有具體之指摘。依首揭規定及說明，其上
    訴為不合法，應以裁定駁回。
五、本件上訴審訴訟費用750元，應由上訴人負擔，爰確定訴訟
    費用額如主文第2項所示。
六、結論：上訴不合法。
中　　華　　民　　國　　111 　年　　10　　月　　26　　日
              高雄高等行政法院第二庭
                          審判長法官  孫  國  禎 
                                法官  曾  宏  揚
                                法官  林  韋  岑
以上正本係照原本作成。
不得抗告。
中　　華　　民　　國　　111 　年　　10　　月　　26　　日

                              書記官  周  良  駿